Inventaris van het archief van de Federatie van Verenigingen van Bergcultuurondernemingen (FEDERABO) en haar Leden, 1913-1981
Nationaal Archief, Den Haag
- STUKKEN BETREFFENDE BIJZONDERE ONDERWERPEN, B.
  - TAAKUITVOERING, 2
    - SPECIFIEKE BELANGEN VAN DE VERENIGINGEN (1913-1981), 2.2
      - INTERNATIONALE VERENIGING VOOR DE RUBBERCULTUUR, 2.2.1
        - De Rubber-Stichting (1936-1979), 2.2.1.3
          - Stukken van algemene aard, 2.2.1.3.1
            - Maandberichten over de jaren 1938-1951., 359-370; 1 pak en 11 banden
              - jan. 1943-juni 1943, 368
              - juli 1943-dec. 1943, 369
              - 1944-1951, 370; 1 pak
            - Kwartaal-, halfjaarlijkse- en jaarverslagen over de jaren 1936-1954, 1972-1979., 1938-1955, 1973-1980; 371-372; 2 pakken
              - 1938-1951, 371
              - 1952-1956, 1973-1980, 372
            - Circulaires en notulen van de vergaderingen van het dagelijks bestuur., 1940-1943; 373; 1 band
          - Stukken betreffende bijzondere onderwerpen, 2.2.1.3.2
            - Organisatie, 2.2.1.3.2.1
              Zie ook inv.nr. 19.
              - Correspondentie gevoerd met de Crisis Rubber Centrale betreffende organisatorische en rubberaangelegenheden., 1935-1952; 374-375; 2 pakken
                - 1935-1939, 374
                - 1940-1952, 375
              - Akte van oprichting van de Rubber-Stichting alsmede een brief aan de Internationale Vereniging voor de Rubbercultuur over een statuutswijziging., 1936, 1949; 376; 1 omslag
              - Akten tussen de Rubber-Stichting en derden betreffende het de ingebruikneming van gebouwen en het tijdelijk in dienst nemen van personeel, met bijlagen., 1936-1950; 377; 1 omslag
              - Stukken betreffende de totstandkoming van de conceptwerkplannen over en ontwerpbegrotingen voor de jaren 1937-1958., 1936-1958; 378-379; 2 pakken
                - 1936-1950, 378
                - 1951-1958, 379
              - Notulen van de vergaderingen van de redactie commissie van het blad Orgaan, alsmede van de vergaderingen van de Commissie voor de Geconcentreerde Latex., 1937-1940; 380; 1 band
              - Rekeningen en verantwoordingen over de jaren 1937-1946., 1937-1959; 381; 1 pak
              - Brief van de voorzitter van de raad van bestuur aan de voorzitter van het bestuur van het Centraal Rubber Fonds betreffende de bouwplannen van de Rubber-Stichting en over de Crisis Cultuurfondsen, de natuurrubberpolitiek, de internationale octrooipolitiek en de organisatie voor de octrooi-exploitatie, met bijlage., 1948; 382; 1 omslag
              - Stukken betreffende het terugplaatsen van de zetel van de Rubber-Stichting van Batavia naar Amsterdam., 1948-1949; 383; 1 omslag
              - Intervieuws met de heer Van Houwinge over de Rubber-Stichting., 1949; 384; 1 omslag
                Langspeelplaten (transcriptie bijgevoegd). Overgedragen aan het filmarchief R.V.D.
              - Stukken betreffende de Contact-Commissie betreffende de huishoudelijke en personeelszaken., 1949-1958; 385; 1 omslag
              - Stukken betreffende het nieuwe laboratorium in Delft., 1950-1951; 386-389; 1 pak en 3 omslagen
                - Bouwtekeningen, 1950, 386
                - Opening, 1951, 387
                - Verslagen van toespraken en interviews gehouden tijdens de opening, 1951, 388
                - Fotoalbums over de bouw, opening en ingebruikneming, z.d, 389; 1 pak
              - Stukken betreffende de totstandkoming van het rapport van de heer van Oppen, hoofdambtenaar ter beschikking van de thesaurier-generaal van Indonesië naar aanleiding van zijn controles op de begroting alsmede de reacties hierop., 1953-1954; 390; 1 pak
              - Stukken betreffende de bevoegdheden van de Indonesische regering met betrekking tot de bestuursbenoeming van de Rubber-Stichting., 1968; 391; 1 omslag
              - Stukken betreffende bestuurswijzigingen., 1971-1973; 392; 1 omslag
              - Rapporten van het accountantskantoor Klijnveld/ Kraayenhof en co. houdende de resultaten van de controle op de jaarrekeningen., 1975-1979; 393; 1 omslag
            - Taakuitvoering, 2.2.1.3.2.2
              Zie ook inv.nrs. 631 en 632.
              - Notulen van de vergaderingen van de Commissie voor de Verruiming van de Rubberafzet in Nederlands-Indië en andere Aziatische gebieden., 1932-1939; 394; 1 pak
              - Correspondentie gevoerd met de Crisis Rubber Centrale betreffende rubberaangelegenheden., 1935-1952; ---
                In inv.nrs. 374-375.
              - Stukken betreffende de toespraak van Sir Shenton Thomas, Hooge Commissaris der Staits Settlements, bij de opening van het Rubber Research Institute of Malaya, te Kuala Lumpur., 1937; 395; 1 omslag
              - Notulen van de vergaderingen van de Commissie voor de Geconcentreerde Latex., 1937-1940; 380
              - Stukken betreffende de Research- en Technische afdeling., 1937-1952; 396-398; 3 pakken
                - Kwartaalverslagen betreffende de werkzaamheden, 1937-1946, 396
                - De werkplannen, 1937-1952, 397
                - Notulen van de vergaderingen van de Commissie van Advies inzake de werkplannen. 1937-1952, 398
                Zie ook inv.nrs. 322-332.
              - Nota van de voorzitter jhr. mr. W. J. de Jonge over de plaats van de Rubber-Stichting in nationaal en internationaal verband, met bijlage., 1939; 399; 1 omslag
              - Rapporten betreffende de werkzaamheden van de Rubber-Stichting., 1939-1940, 1948-1957; 400-407; 8 pakken
                - 1939-1940, 1948-jan. 1950, 400
                - feb. 1950-aug.1950, 401
                - sep. 1950-aug. 1951, 402
                - sep. 1951-aug. 1952, 403
                - sep. 1952-mei 1953, 404
                - juni 1953-apr. 1954, 405
                - mei 1954-mrt. 1955, 406
                - apr. 1955- 1957, 407
              - Memorie geschreven door jhr. mr. W.J. de Jonge betreffende enige naoorlogse problemen voor de rubbercultuur, met bijlagen., 1944; 408; 1 omslag
              - Brief van de voorzitter van de Raad van Bestuur aan de voorzitter van het bestuur van het Centraal Rubber Fonds betreffende de Crisis Cultuur Fondsen, de natuurpolitiek, de internationale octrooipolitiek en de organisatie voor de octrooi-exploitatie, met bijlage., 1948; 382
              - Derde verslag betreffende de werkzaamheden van het Nederlands-Indisch Rubberfonds van juli 1946 tot 31 jan. 1948., 409; 1 deel
              - Stukken betreffende de plannen ter promotie en gebruik van rubber., 1949-1952; 410; 1 pak
              - Interne rapporten betreffende de werkzaamheden van de Rubber-Stichting., 1950-1957; 411-412; 2 pakken
                - 1950-jan. 1954, 411
                - feb. 1954-1957, 412
              - Verslag betreffende de bezoeken aan de Internationale rubberkantoren in Stockholm, Brussel, Frankfurt, Bregenz en Zurich, met bijlagen., 1956; 413; 1 omslag
              - Staat houdende een overzicht van het Europees bezit aan rubberplantages in Malaya., 1961; 414; 1 stuk
      - VERENIGING VOOR DE THEECULTUUR IN NEDERLANDS-INDlË (1918-1968), 2.2.2
        - Stukken van algemene aard, 2.2.2.1
          - Notulen van de ledenvergaderingen., 1918-1953; 415-416; 1 pak en 1 band
            - 1918-1932, 415; 1 band
            - 1933-1953, 416
          - Notulen van de bestuursvergaderingen., 1918-1960; 417-418; 1 pak en 1 band
            - 1918-1932, 417; 1 band
            - 1933-1960, 418
          - Jaarverslagen over de jaren 1918-1943., 1919-1944; 419; 1 pak
          - Ingekomen en minuten van uitgaande brieven, met bijlagen., 1936-1956; 420; 1 pak
          - Circulaires aan de bestuursleden., 1936-1960; 421-422; 2 pakken
            - 1936-juli 1939, 421
            - aug. 1939-1960, 422
          - Circulaires aan de leden., 1936-1968; 423-424; 1 pak en 1 omslag
            - 1936-1949, 423
            - 1950-1968, 424; 1 omslag
        - Stukken betreffende bijzondere onderwerpen, 2.2.2.2
          - Organisatie, 2.2.2.2.1
            - Stukken betreffende de wijzigingen van het statuut., 1932-1964; 425; 1 omslag
            - Begrotingen voor en rekeningen en verantwoordingen over de jaren 1937-1951., 1936-1952; 426; 1 pak
            - Stukken betreffende de mogelijke aanmeldingsplicht voor de vereniging bij de Commissaris voor niet-commerciële verenigingen en stichtingen., 1940-1942; 427; 1 omslag
            - Balansen over de jaren 1950-1952 en 1965-1967, 1951-1953, 1966-1968; 23
          - Taakuitvoering, 2.2.2.2.2
            - Algemeen, 2.2.2.2.2.1
              - Verslag betreffende de theecultuur in Nederlands-Indië tijdens de Japanse bezetting., 1946; 428; 1 stuk
              - Stukken betreffende de economische positie van de theecultuur., 1951-1954; 429; 1 pak
              - Stukken betreffende de mogelijke oprichting van een Thee Advies Commissie uit de Theebond., 1952; 430; 1 omslag
            - Theepropaganda en -research, 2.2.2.2.2.2
              - Stukken betreffende het Theebureau voor Nederland., 1933-1959; 431; 1 omslag
              - Stukken betreffende de theepropaganda in Australië alsmede de internationale samenwerking op het gebied van de theepropaganda., 1935; 432; 1 omslag
              - Stukken betreffende de belasting op de theepropagandagelden., 1937; 433; 1 omslag
              - Stukken betreffende het Comité voor de Theepropaganda., 1938-1954; 434-436; 1 pak en 2 omslagen
                - Begrotingen en rekeningen en verantwoordingen, 1938-1953, 434; 1 pak
                - Accountantsrapporten over de jaren 1939-1953, 1940-1954, 435
                - Afrekening van de restanten, 1951-1953, 436
              - Stukken betreffende de heroprichting en opheffing van het Thee-Expert Bureau in Nederlands-Indië., 1947-1951; 437; 1 omslag
              - Nota's betreffende de consequenties voor de administratie van de Federatie wegens het verhuizen van het TAB., 1951-1952; 438; 1 omslag
              - Stukken betreffende de theepropaganda over 1952 en 1953, 1952-1953; 439; 1 pak
            - Theerestricties, -wetgeving en -contracten, 2.2.2.2.2.3
              Zie ook inv.nrs. 640, 641, 644, 646 en 648.
              - Stukken betreffende theerestricties, -wetgeving en -overeenkomsten., 1929-1958; 440-442; 3 pakken
                - 1929-1936, 440
                - 1937-jan. 1948, 441
                - feb. 1948-1958, 442
              - Circulaires van het ALS en het ZWSS aan de Bond van Eigenaren van de Nederlands-Indische theeondernemingen over de theerestricties., 1932-1955; 443; 1 pak
              - Briefwisseling tussen de voorzitter van de Vereniging voor de Theecultuur en de voorzitter van de Commissie van Advies inzake de Theerestrictie in Batavia over theerestrictieaangelegenheden., 1933-1935; 444; 1 pak
              - Circulaires van de Centrale Commissie voor de Theerestrictie aan de leden en aan de Bond van Eigenaren van Nederlands-Indische theeondernemingen., 1933-1937; 445; 1 pak
              - Stukken betreffende de verzetmogelijkheden van de derde restrictieperiode., 1939-1940; 446; 1 omslag
            - Productie, 2.2.2.2.2.4
              - Stukken betreffende de verontreiniging van de thee., 1935-1938; 447; 1 omslag
              - Stukken betreffende diverse verpakkingsmaterialen voor de thee., 1935-1957; 448; 1 pak
              - Stukken betreffende de aanduidingen op de theekisten., 1937; 449; 1 omslag
              - Stukken betreffende de invoering van standaardproducties voor de thee uit ondernemingsblad en voor de thee uit het opkoopblad., 1937-1949; 450; 1 omslag
              - Stukken betreffende de mogelijke uitbreiding van de theeaanplant., 1939; 451; 1 omslag
              - Stukken betreffende het plantverbod voor de thee., 1946; 452; 1 omslag
              - Stukken betreffende de methodes voor het nemen van grondmonsters op de theeplantages., 1947; 453; 1 omslag
              - Circulaire van het ALS aan de leden van de Bond van Eigenaren van Nederlands-Indische theeondernemingen betreffende de theeselectie en de plantmethoden., 1947; 454; 1 stuk
              - Stukken betreffende de behandeling van een mogelijk gebruik van nieuwe theepersen., 1954; 455; 1 omslag
              - Stukken betreffende de organisaties en de bedrijven op het gebied van de theeproductie., z.d; 456; 1 omslag
            - Handel, 2.2.2.2.2.5
              - Stukken betreffende de theeverkoop aan Rusland in verband met de crisissituatie., 1929-1935; 457; 1 omslag
              - Koninklijke Besluiten betreffende de thee-uitvoerordonnantien en de thee-aanplantordonnantiën., 1933-1934; 458; 1 band
              - Stukken betreffende de vaststelling van de regionale theeblad opkoopprijzen voor de inlandse bevolking., 1935-1950; 459; 1 pak
              - Stukken betreffende de fraude in het gebruik van theemerken., 1937-1939; 460; 1 omslag
              - Stukken betreffende het verstrekken van theelicenties., 1937-1940; 461; 1 omslag
              - Stukken betreffende de aankoop van thee door Engeland., 1939-1950; 462; 1 omslag
              - Stukken betreffende de afhandeling van in Engeland gestrande veilingthee., 1946-1954; 463; 1 pak
              - Stukken betreffende de vorderingen van theekopers van theeproducten op grond van de oorlogsrisico-clausule 1942., 1948-1950; 464; 1 pak
              - Stukken betreffende de bevordering van de afzetmogelijkheden voor de thee uit Indonesië in Nederland en in Engeland., 1948-1951; 465; 1 pak
              - Stukken betreffende het onderzoek naar de mogelijkheden voor de verkoop van thee op de Indonesische markt., 1948-1951; 466; 1 omslag
              - Stukken betreffende de obligatieleningen ten behoeve van de Theebond., 1949-1954; 467; 1 omslag
              - Notulen van besprekingen over een ontwerp-TheeExportwet., 1950; 468; 1 omslag
              - Stukken betreffende de standaardkostprijzen voor de thee., 1950; 469; 1 omslag
              - Stukken betreffende theestatistieken over de import en export van thee., 1950-1952; 470; 1 omslag
              - Stukken betreffende de verlaging van de belasting op thee in Duitsland., 1951, 1953; 471; 1 omslag
              - Stukken betreffende een mogelijk embargo op de thee-export., 1954; 472; 1 omslag
      - KOFFIE (EN CACAO-) PRODUCENTEN VERENIGING (1926-1968), 2.2.3
        Tot 12 mrt. 1937 Koffie en Cacaoproducenten Vereniging.
        - Stukken van algemene aard, 2.2.3.1
          - Notulen van de bestuursvergaderingen., 1926-1940, 1946-1948; 473-474; 1 deel 1 pak
            - 1926-1935, 473; 1 deel
            - 1936-1940, 1946-1948, 474
          - Jaarverslagen over de jaren1926-1943., 1927-1944; 475; 1 omslag
          - Notulen van de ledenvergaderingen., 1927-1940, 1947, 1961, 1968; 476-477; 1 deel 1 pak
            - 1927-1935, 476; 1 deel
            - 1936-1940, 1947, 1961, 1968, 477
          - Ingekomen en minuten van uitgaande brieven., 1935-1942; 478; 1 omslag
          - Circulaires aan de bestuurleden., 1936-1957; 479; 1 pak
          - Circulaires aan de leden., 1936-1957, 1968; 480; 1 pak
        - Stukken betreffende bijzondere onderwerpen, 2.2.3.2
          - Organisatie, 2.2.3.2.1
            - Stukken betreffende de wijzigingen op het statuut., 1935-1949, 1961-1964; 481; 1 omslag
            - Rekeningen en verantwoordingen en balansen over de jaren 1938-1949., 1938-1951; 482; 1 omslag
            - Balansen over de jaren 1950-1952 en 1965-1967, 1951-1953, 1966-1968; 23
          - Taakuitvoering, 2.2.3.2.2
            - Koffiepropaganda, 2.2.3.2.2.1
              - Stukken betreffende de Koffie Propaganda Commissie., 1934-1942; 483-489; 2 pakken, 4 omslagen
                - Lijst houdende de geplande vergaderingen en 1 stuk over de jaren 1934 en 1935, 1934, 483; 1 stuk
                - Begrotingen en rekeningen en verantwoordingen over de jaren 1936-1942. 1936-1942, 484
                - Jaarverslagen over de jaren 1936-1940, 1937-1941, 485
                - Deelname aan jaarbeurzen en tentoonstellingen, 1937-1940, 486
                - Circulaires van de Koffie Producenten Vereniging aan de leden van de Koffie Propaganda Commissie, 1937-1941, 487; 1 pak
                - Notulen van de vergaderingen over de jaren 1937-1941, 1938-1941, 488; 1 pak
                - Notulen van de vergaderingen met de koffiebranders, 1941, 489
              - Ingekomen en minuten van uitgaande stukken betreffende de koffie- en cacaopropaganda., 1935-1937; 490; 1 pak
              - Stukken betreffende de deelname aan de wereldtentoonstelling te Parijs., 1936-1938; 491-492; 1 pak en 1 omslag
                - Door de Koloniale Subcommissie der Nederlandse Deelneming Parijs, 1936-1937, 491
                - Door de Koffie Producenten Vereniging, 1936-1938, 492; 1 pak
              - Stukken betreffende de subsidiëring van en propaganda voor de Nederlands-Indische koffie., 1936-1939; 493; 1 omslag
              - Stukken betreffende de wettelijke maatregelen, ordonnantiën en verordeningen aangaande de koffiepropaganda., 1936-1939; 494; 1 pak
              - Stukken betreffende de Commissie voor de Nederlandsch-Indische Koffiepropaganda., 1939; 495; 1 omslag
              - Stukken betreffende de Internationale koffieconferenties., 1953-1956; 496; 1 omslag
            - Economische aangelegenheden, 2.2.3.2.2.2
              - Rapport houdende een onderzoek naar de koffieconsumptie op Java en Madoera., 1936; 497; 1 deel
              - Stukken betreffende de steun aan de Indonesische koffiecultuur., 1936-1939; 498; 1 pak
              - Stukken betreffende de regelingen met betrekking tot de export en verscheping van Nederlands-Indische koffie in oorlogstijd., 1939-1940; 499; 1 pak
              - Stukken betreffende de rehabilitatie van de Nederlands-Indische koffiecultuur., 1946; 500; 1 omslag
              - Rapport van het Departement van Economische Zaken betreffende de koffiecultuur in Nederlands-Indië tijdens de Japanse bezetting., 1946; 501; 1 deel
              - Stukken betreffende de afwikkeling van de vorderingen uit 1940 van bet Koffiefonds van de Koffieproducenten., 1946-1949; 502; 1 omslag
              - Stukken betreffende de aanvoer in Oost-Java van koffie uit republikeins gebied., 1948; 503; 1 omslag
              - Stukken betreffende de koffieoogst van 1948., 504; 1 omslag
              - Stukken betreffende de prijsschommelingen van de koffie op de Internationale markt., 1948-1957; 505; 1 omslag
              - Stukken betreffende de koffiediefstallen in Indonesië., 1950-1954; 506; 1 omslag
      - VERENIGING VOOR DE KINACULTUUR (1935-1968), 2.2.4
        - Stukken van algemene aard, 2.2.4.1
          - Notulen van de ledenvergaderingen., 1935-1936, 1961-1964, 1968; 507; 1 omslag
          - Jaarverslagen over de jaren 1935-1943., 1936-1944; 508; 1 omslag
          - Circulaires aan de bestuursleden., 1936-1937, 1946, 1950; 509; 1 omslag
          - Ingekomen en minuten van uitgaande brieven., 1936-1952; 510; 1 omslag
          - Circulaires aan de leden., 1936-1939, 1951-1953, 1968; 511; 1 omslag
        - Stukken betreffende bijzondere onderwerpen, 2.2.4.2
          - Organisatie, 2.2.4.2.1
            - Stukken betreffende de totstandkoming van en de wijzigingen op het statuut., 1935-1964; 512; 1 omslag
            - Rekeningen en verantwoordingen en balansen over de jaren 1936-1949., 1937-1954; 513; 1 omslag
            - Balansen over de jaren 1950-1952 en 1965-1967, 1951-1953, 1966-1968; 23
          - Taakuitvoering, 2.2.4.2.2
            - Circulaires van de Commissie van Advies aan nun leden inzake de kinarestrictie., (1929)-1942; 514; 1 pak
            - Ingekomen en minuten van uitgaande stukken betreffende de kinarestrictie., 1935-1940; 515; 1 pak
            - Stukken betreffende de waardering van de voorraden kinabast in verband met de vennootschapsbelasting., 1936; 516; 1 omslag
            - Stukken betreffende de Kina-Ordonnantie en Kina-Verordening 1937, 1936-1940; 517; 1 omslag
            - Circulaires van de CPV aan zijn leden houdende mededelingen over het proefstation West-Java over kina., 1938-1939; 518; 1 omslag
            - Stukken betreffende het leveren van kinabast en kinine aan diverse landen ten behoeve van de malariabestrijding., 1938-1939, 1950; 519; 1 omslag
            - Stukken betreffende de propaganda en research ten behoeve van de kinacultuur., 1938-1951; 520; 1 omslag
            - Stukken betreffende de verscheping van de kinabast in verband met de oorlogsdreiging., 1939-1940; 521; 1 omslag
            - Stukken betreffende de relatie tussen de Vereniging van de Kinacultuur en de Vereniging van Kinabast producenten., 1952-1954; 522; 1 omslag
      - VERENIGING VOOR DE KAPOK- EN CACAOCULTUUR (1934-1936), 2.2.5
        Zie ook Koffie- en Cacaoproducenten Vereniging.
        - Stukken van algemene aard, 2.2.5.1
          - Minuten van ingekomen en uitgaande stukken., 1934-1938; 523; 1 omslag
          - Notulen van de bestuursvergaderingen., 1936-1947; 524; 1 pak
          - Circulaires aan de bestuursleden., 1936-1956; 525; 1 pak
          - Circulaires aan de leden., 1936-1957, 1968; 526; 1 omslag
          - Notulen van de ledenvergaderingen., 1936-1968; 527; 1 omslag
          - Jaarverslagen over de jaren 1936-1943., 1937-1944; 528; 1 omslag
        - Stukken betreffende bijzondere onderwerpen, 2.2.5.2
          - Organisatie, 2.2.5.2.1
            - Stukken betreffende de totstandkoming van en de wijzigingen op net statuut., 1936-1949, 1961-1964; 529; 1 omslag
            - Begrotingen voor en rekeningen en verantwoordingen over de jaren 1936-1951., 1937-1954; 530; 1 omslag
            - Balansen over de jaren 1950-1952 en 1965-1967, 1951-1953, 1966-1968; 23
          - Taakuitvoering, 2.2.5.2.2
            - Stukken betreffende ordonnantiën en verordeningen met betrekking tot de kapok., 1935-1938; 531-533; 3 omslagen
              - Kapokfonds-verordening 1938, 1935-1938, 531
              - Kapokablissementen-verordening 1936, 1936-1937, 532
              - Uitvoerordonnantie-kapokplantmaterialen 1935, 1936-1937, 533
            - Stukken betreffende de retributieheffing op de uitvoer van kapok, 1935-1939; 534; 1 omslag
              Zie ook inv.nr. 537.
            - Stukken betreffende de inperking van de invoer van Saigon-kapok., 1936-1937; 535; 1 omslag
            - Stukken betreffende de Kapokcentrale., 1936-1938; 536; 1 omslag
            - Stukken betreffende de licenties en retributies met betrekking tot de uitvoer van kapok., 1936-1939; 537; 1 omslag
              Zie ook inv.nr. 534.
            - Stukken betreffende de kapokcontingentering in Nederland., 1936-1939; 538; 1 omslag
            - Stukken betreffende de mogelijkheden met betrekking tot de toepassing van kapok., 1936-1940; 539; 1 omslag
            - Stukken betreffende de prijsvaststelling van de kapok., 1937-1938; 540; 1 omslag
            - Stukken betreffende de economische situatie met betrekking tot de kapok in Nederlands-Indië., 1937-1940; 541; 1 pak
            - Stukken betreffende de bevordering van het gebruik van kapok., 1937-1951; 542; 1 omslag
            - Stukken betreffende de Commissie Kapokbelanghebbenden., 1938; 543; 1 omslag
            - Stukken betreffende de samenstelling en werkzaamheden van het Kapokfonds., 1938-1955; 544; 1 omslag
            - Stukken betreffende de sanering van de kapokmarkt., 1939; 545; 1 omslag
            - Stukken betreffende de verscheping van kapok uit Nederlands-Indië., 1939-1940; 546; 1 omslag
            - Stukken betreffende de bevordering van de cacaocultuur., 1946-1947; 547; 1 omslag
            - Verslagen van de cacaoconferenties van 1949 en 1953 te London., 1949, 1953; 548; 1 omslag
            - Stukken betreffende mededelingen over de oprichting van de Centrale Kapokorganisatie., 1952; 549; 1 omslag
            - Rapport door dr. P.M.L. Tammes over de cacaocultuur in West-Afrika., z.d; 550; 1 stuk